臺灣高雄地方法院刑事判決　　　　　　　 94年度訴字第376號
公　訴　人　臺灣高雄地方法院檢察署檢察官
被　　　告　乙○○
上列被告因違反毒品危害防制條例案件，經檢察官提起公訴（93
年度毒偵字第5578號）及移送併辦（94年度毒偵字第979 號、第
894 號），被告就被訴事實為有罪之陳述，經本院合議庭裁定由
受命法官獨任進行簡式審判程序，本院判決如下：
    主  文
乙○○連續施用第一級毒品，處有期徒刑壹年；扣案如附表1 編
號1 、附表2 所示之物，均沒收銷燬之。又連續施用第二級毒品
，處有期徒刑陸月；扣案如附表1 編號2 所示之物，沒收銷燬之
。應執行有期徒刑壹年肆月；扣案如附表1 、附表2 所示之物，
均沒收銷燬之。
    事實及理由
一、乙○○前因施用毒品案件，經本院以民國90年度毒聲字第40
    29號裁定送觀察、勒戒後，認有繼續施用毒品之傾向，再經
    本院以90年度毒聲字第4560號裁定送強制戒治，於92年9 月
    18日強制戒治期滿自臺灣屏東戒治所執行完畢釋放，並由臺
    灣高雄地方法院檢察署檢察官於93年1 月27日以93年度戒毒
    偵字第56號不起訴處分確定。詎乙○○仍不知悔改，竟於強
    制戒治執行完畢釋放後5 年內基於施用第一級毒品海洛因及
    第二級毒品甲基安非他命之概括犯意，自93年9 月17 日 凌
    晨4 、5 時許起至94年1 月28日12時許止，連續在高雄市○
    ○區○○路80巷28號之住處等地，連續吸食海洛因及甲基安
    非他命多次，嗣為警分於(一)93年9 月17日13時10分許，在高
    雄市○○區○○路58號6 樓之17號查獲。(二)94年1 月21 日
    14時許，在高雄市前鎮區○○○路193 巷11-2號查獲，並扣
    得如附表1 所示之物。(三)94年1 月28日3 時40分許，在高雄
    縣鹽埕區○○○路57-3號前查獲，並扣得如附表2 所示之物
    。並均採集其尿液檢驗，均呈現嗎啡及甲基安非他命陽性反
    應，而查悉上情。
二、上開犯罪事實，有下列證據可資證明：
  (一)被告乙○○於本院審理時之自白。
  (二)高雄市立凱旋醫院93年10月11日濫用藥物尿液檢驗報告（93
    年度毒偵字第5578號卷第5 頁）、同院94年2 月17日濫用藥
    物尿液檢驗報告（本院卷第33頁）、同院94年2 月24日濫用
    藥物尿液檢驗報告（本院卷第45頁）各1份。
  (三)法務部調查局調科壹字第220019287 號、000000000 號鑑定
    通知書、高雄醫學大學附設中和紀念醫院94年3 月15日
    0000-000號檢驗報告各1 份，及扣案如附表1 及附表2 所示
    之物。
  (四)臺灣高等法院被告前案紀錄表、刑案資料查註紀錄表、全國
    施用毒品案件紀錄表、受觀察勒戒人毒品及前科紀錄簡列表
    各1 份。
三、核被告所為，係犯毒品危害防制條例第10條第1 項之施用第
    一級毒品罪及同條第2 項之施用第二級毒品罪。被告持有第
    一、二級毒品進而施用，其持有之低度行為，應為施用之高
    度行為所吸收，不另論罪。被告先後多次施用第一、二級毒
    品之犯行，均時間緊接，觸犯構成要件相同之罪，顯均係基
    於概括犯意為之，為連續犯，均依刑法第56條之規定，論以
    一罪論，並加重其刑。被告所犯上開二罪，犯意各別，行為
    互異，應分論併罰。公訴人雖僅就被告自93年9 月17日凌晨
    4 、5 時許施用海洛因、甲基安非他命之犯行提起公訴，然
    被告之其餘犯罪事實與前揭經起訴並由本院論罪科刑部分有
    連續犯之裁判上一罪關係，已如前述，依審判不可分原則，
    其餘犯罪事實亦為起訴效力所及，本院自得併予審理，附此
    敘明。爰審酌被告前因違反毒品危害防制條例案件，經觀察
    勒戒及強制戒治後，仍未能徹底戒絕毒品，且於93年9 月17
    日經警查獲後，復於94年1 月21日、94年1 月28日再因施用
    毒品遭查獲，顯見其無戒毒悔改之意，惟念及被告施用毒品
    ，乃戕害一己之身體健康，所為尚未害及他人，及於犯罪後
    坦承犯行，犯後態度尚佳等一切情狀，量處如主文所示之刑
    ，並定其應執行之刑。又扣案如附表1 、附表2 所示之物（
    為毒品危害防制條例第2 條第2 項所稱之毒品），均應依毒
    品危害防制條例第18條第1 項前段規定，宣告沒收銷燬之。
    至93年9 月17日查扣之物，並無證據證明與被告本案犯罪有
    任何關聯；94年1 月28日扣案含有Ephedrine 成分之晶體2
    包（扣押物品清單誤載為安非他命2 包），係屬第4 級毒品
    ，有高雄醫學大學附設中和紀念醫院94年3 月15日檢驗報告
    1 份在卷可稽（見本院卷第40頁），爰均不宣告沒收；另鑑
    驗所耗損之毒品，既已費失，自無庸宣告沒收銷燬，均併此
    敘明。
四、依刑事訴訟法第299 條第1 項前段、第273 條之1 第1 項、
    第310 條之2 、第454 條，毒品危害防制條例第10條第1 項
    、第2 項、第18條第1 項前段，刑法第11條、第56條、第51
    條第5款，判決如主文。
五、如不服本判決，應自判決送達之翌日起10日內，向本院提出
    上訴狀。
本案經檢察官甲○○到庭執行職務。
中　　華　　民　　國　　94　　年　　7 　　月　　29　　日
                  刑事第十六庭  法　官  洪能超
以上正本證明與原本無異。
中　　華　　民　　國　　94　　年　　7 　　月　　29　　日
                                書記官  曾小玲
附錄本案論罪科刑之法條
毒品危害防制條例第10條
施用第一級毒品者，處6 月以上5 年以下有期徒刑。
施用第二級毒品者，處3 年以下有期徒刑。
附表1（94年1 月21日查獲）
┌──┬───────────────────────┬─────────────────┐
│編號│扣案物                                        │ 備註（沒收依據）                 │
├──┼───────────────────────┼─────────────────┤
│1   │海洛因壹包（驗後淨重零點伍貳公克，含殘留海洛因│毒品危害防制條例第18條第1項前段   │
│    │無法析離之包裝袋壹個）                        │                                  │
├──┼───────────────────────┼─────────────────┤
│2   │甲基安非他命貳包（驗後毛重拾貳點陸公克，含殘留│同上                              │
│    │甲基安非他命無法析離之包裝袋貳個）            │                                  │
└──┴───────────────────────┴─────────────────┘
附表2（94年1 月28日查獲）
┌──┬───────────────────────┬─────────────────┐
│編號│扣案物                                        │ 備註（沒收依據）                 │
├──┼───────────────────────┼─────────────────┤
│1   │海洛因伍包（驗後合計淨重拾柒點捌陸公克，含殘留│毒品危害防制條例第18條第1項前段   │
│    │海洛因無法析離之包裝袋伍個）                  │                                  │
└──┴───────────────────────┴─────────────────┘
